臺灣臺中地方法院刑事判決　　　　　　　　　　　　九十三年度訴字第二四九三號
　　公　訴　人　臺灣臺中地方法院檢察署檢察官
　　被　　　告　乙○○
右列被告因違反毒品危害防制條例案件，經檢察官提起公訴（九十三年度毒偵字第三
六四五號），本院判決如左：
    主  文
乙○○連續施用第一級毒品，累犯，處有期徒刑壹年，扣案之第一級毒品海洛因壹包
（淨重０．六０公克，空包裝重０．一九公克）沒收銷燬之，扣案之注射針筒壹支，
沒收；又施用第二級毒品，累犯，處有期徒刑陸月。應執行有期徒刑壹年伍月，扣案
之第一級毒品海洛因壹包（淨重０．六０公克，空包裝重０．一九公克）沒收銷燬之
；扣案之注射針筒壹支，沒收。
    事  實
一、乙○○曾於民國八十七年及八十八年間，分別因施用毒品，送觀察、勒戒後，均
    認無繼續施用毒品之傾向，經臺灣臺中地方法院檢察署檢察官分別於八十七年十
    月二十一日以八十七年度偵字第二一八二二號、八十八年二月十二日以八十八年
    度偵字第三七三四號為不起訴處分確定。復於八十八年間施用毒品，經裁定令入
    戒治處所施以強制戒治，嗣因戒治成效經評定為合格，無繼續戒治之必要，經本
    院裁定停止戒治，所餘戒治期間，付保護管束，惟其於保護管束期間違反保護管
    束應遵守事項，情節重大，經本院裁定撤銷停止戒治，復令入戒治處所施以強制
    戒治，於九十年四月十五日戒治期滿執行完畢。詎仍未能戒絕毒癮，分別基於施
    用第一級毒品海洛因之概括犯意及第二級毒品安非他命之犯意，自九十三年三月
    中旬某日起至同年九月十四日凌晨一時許止，在臺中縣大里市○○街一四七巷八
    號住處房間內，以將海洛因摻水放入注射針筒內注射血管之方式，約一天一次，
    連續施用第一級毒品海洛因多次。另於九十三年九月十四日為警採尿往前回溯約
    四日內之某時許，在不詳地點，以將安非他命裝入吸食器內用火燒烤產生煙霧後
    吸食之方式，施用第二級毒品安非他命一次。嗣經警於九十三年九月十四日五時
    五十分許，在臺中市○區○○街一一０號當場查獲，並扣得海洛因一包（淨重０
    ．六０公克，空包裝重０．一九公克）及其所有供其施用海洛因用之注射針筒一
    支。
二、案經臺中市警察局第三分局報請臺灣臺中地方法院檢察署檢察官偵查起訴。
    理  由
一、訊據被告乙○○固坦承於右揭時、地以上述方式連續施用第一級毒品海洛因之事
    實，惟矢口否認有施用第二級毒品安非他命之情事，辯稱：未施用安非他命，亦
    未與有施用安非他命的人接觸，不知驗尿為何有陽性反應云云。查被告為警查獲
    後，經警採其尿液送詮昕科技股份有限公司檢驗結果，呈嗎啡之陽性反應，有該
    公司濫用藥物尿液檢驗報告一份附於偵查卷可憑，復有扣案之海洛因一小包及注
    附針筒一支足資佐證，該小包白粉經送法務部調查局鑑定結果，含第一級毒品海
    洛因成分（淨重０．六０公克，空包裝重０．一九公克），亦有該局鑑定通知書
    一份附於偵查卷足憑，足見其自白施用海洛因部分與事實相符。另被告於警詢時
    及偵查中均供稱：九十三年九月十四日經警採集其尿液送驗（檢體編號：Ｚ00
    00000000），尿液為伊親自排放，尿瓶經伊檢視乾淨，尿液排放後並經
    伊當面封緘等情（見偵查卷第十三、四一頁），而被告尿液經送詮昕科技股份有
    限公司檢驗後，結果呈現安非他命及甲基安非他命陽性反應，有詮昕科技股份有
    限公司濫用藥物尿液檢驗報告一份附於偵查卷可稽，該公司採用極其精密、精確
  之氣象層析質譜儀檢驗，已排除偽陽性之可能。再參酌行政院衛生署食品檢驗局
    八十一年二月八日（八一）藥檢字第００一一五六號函所示「甲基安非他命經口
    服投與後約百分之七十於二十四小時內自尿中排出，約百分之九十於九十六小時
    內自尿中排出，由於目前國內尿液中甲基安非他命之檢驗僅為鑑定其是否呈陽性
    反應尚未定其含量，且甲基安非他命成分之檢出與其投與方式、投與量、個人體
    質、採尿時間與檢測儀器之精密度等諸多因素有關，因此僅憑尿液中呈安非他命
    陽性反應，並無法確實推算吸食時間距採集時間之長短，惟依上述資料推斷，最
    長可能不會超過四日」等情，足認被告於九十三年九月十四日為警查獲採尿往前
    回溯九十六小時內某時，確有在某不詳地點，施用第二級毒品安非他命一次之事
    實，被告空言否認，自難採信。
二、查被告曾於八十七年、八十八年間，分別因施用毒品，送觀察、勒戒後，均認無
    繼續施用毒品之傾向，經臺灣臺中地方法院檢察署檢察官分別於八十七年十月二
    十一日以八十七年度偵字第二一八二二號、八十八年二月十二日以八十八年度偵
    字第三七三四號為不起訴處分確定；復於八十八年間施用毒品，經裁定令入戒治
處所施以強制戒治，嗣因戒治成效經評定為合格，無繼續戒治之必要，經本院裁
    定停止戒治，所餘戒治期間，付保護管束，惟其於保護管束期間違反保護管束應
    遵守事項，情節重大，嗣經本院裁定撤銷停止戒治，復令入戒治處所施以強制戒
    治，於九十年四月十五日戒治期滿執行完畢，有臺灣高等法院被告全國前案紀錄
    表、臺灣臺中地方法院檢察署刑案資料查註紀錄表分別附於本院卷及偵查卷可憑
    。本件係被告於前開強制戒執行完畢釋放後，五年內再犯修正後毒品危害防制條
    例第十條之罪，依修正後同條例第二十三條第二項之規定，應依法追訴。事證明
    確，被告犯行堪以認定。
三、按海洛因係毒品危害防制條例第二條第二項第一款所列之第一級毒品、安非他命
    係同條項第二款所列之第二級毒品，均不得非法施用。被告非法施用海洛因、安
    非他命，核其所為，係分別犯毒品危害防制條例第十條第一項、第二項之施用第
    一級毒品罪、施用第二級毒品罪。被告持有第一級毒品海洛因、第二級毒品安非
    他命後，進而施用，其持有第一級毒品海洛因、第二級毒品安非他命之低度行為
    應為施用之高度行為所吸收，不另論其持有第一級毒品、第二級毒品罪。被告先
    後多次施用第一級毒品海洛因犯行，時間緊接，犯罪構成要件相同，顯係基於概
    括之犯意反覆為之，為連續犯，應依刑法第五十六條之規定以一罪論，並加重其
    刑。所犯前開二罪，犯意各別，犯罪構成要件互異，應予分論併罰。查被告曾於
    八十八年間犯竊盜罪，經本院判處有期徒刑四月，上訴後，經臺灣高等法院臺中
    分院於八十九年一月二十五日駁回上訴確定；復於同年間犯施用第一、二級毒品
    罪，經本院分別判處有期徒刑一年、五月，上訴後，經臺灣高等法院臺中分院於
    八十八年十二月十三日駁回上訴確定；嗣前開三罪經定應執行有期徒刑一年六月
    確定，九十一年八月三十日獲准假釋，九十二年六月二十六日假釋期滿執行完畢
    ，業據被告於本院審理時供承在卷，並有臺灣高等法院被告全國前案紀錄表、臺
    灣臺中地方法院檢察署刑案資料查註紀錄表各一份附於本院卷及偵查卷可稽，其
    受有期徒刑執行完畢後，五年以內再犯本件有期徒刑以上之二罪，均為累犯，應
    依刑法第四十七條之規定加重其刑，其中施用第一級毒品部分應依法遞加重之。
    爰審酌被告有施用毒品前科，仍無法戒絕毒癮，竟又再次施用第一、二級毒品海
    洛因、安非他命，無視於毒品對於自身健康之戕害及國家對於杜絕毒品犯罪之禁
    令，惟審酌施用毒品係自戕行為，並未因此而危害他人，所生損害不大，犯罪手
    段尚屬平和，被告施用海洛因多次、施用安非他命一次及坦承施用第一級毒品、
    否認施用安非他命犯行，態度尚稱良好等一切情狀，分別量處如主文所示之刑，
    並定其應執行之刑。扣案之海洛因一包（淨重０．六０公克，空包裝重０．一九
    公克）係毒品危害防制條例第二條第二項第一款所定之第一級毒品，為違禁物，
    應依同條例第十八條第一項前段之規定，沒收銷燬之。扣案之注射針筒一支，係
    被告所有供其施用海洛因所用之物，業據其於本院審理時供承在卷，應依刑法第
    三十八條第一項第二款之規定宣告沒收。
據上論斷，應依刑事訴訟法第二百九十九條第一項前段，毒品危害防制條例第十條第
一項、第二項、第十八條第一項前段，刑法第十一條、第五十六條、第四十七條、第
五十一條第五款、第三十八條第一項第二款，判決如主文。
本案經檢察官甲○○到庭執行職務。
中      華      民      國    九十三    年     十二     月    二十一    日
                              臺灣臺中地方法院刑事第十四庭
                                  審判長法  官  楊  真  明
                                        法  官  劉  逸  成
                                        法  官  黃  渙  文
右正本證明與原本無異。
如不服本判決，應於送達後十日內向本院提出上訴狀（須附繕本），上訴於臺灣高等
法院臺中分院。
                                        書記官
中      華      民      國    九十三    年     十二     月    二十一    日
附錄論罪科刑法條
毒品危害防制條例第十條第一項、第二項
施用第一級毒品者，處六月以上五年以下有期徒刑。
施用第二級毒品者，處三年以下有期徒刑。
